臺灣臺北地方法院小額民事判決
111年度北小字第3226號
原      告  台北市成功中央區管理委員會


法定代理人  陳聰達  
訴訟代理人  劉淑玲  
被      告  陳鳳雪  

訴訟代理人  周錦文  



上列當事人間請求給付管理費事件，於中華民國111年9月23日言
詞辯論終結，本院判決如下︰
    主      文
被告應給付原告新臺幣柒仟元，及自民國一百一十一年六月七日
起至清償日止，按週年利率百分之五計算之利息。
訴訟費用新臺幣壹仟元由被告負擔。
本判決得假執行。但被告如以新臺幣柒仟元為原告預供擔保，得
免為假執行。
    事實及理由
一、原告主張：被告為臺北市成功中央區管理委員會之區分所有
    權人，擁有坐落於臺北市○○區○○○路0段0巷00弄00號16樓之
    建築物，惟自民國109年1月1日起至111年4月30日止，累積
    欠繳社區管理費共計新臺幣(下同)7,000元(管理費每月250
    元×28個月＝7,000元)，爰依公寓大廈管理條例第21條規定提
    起本件訴訟等語。並聲明：被告應給付原告7,000元，及自
    支付命令送達之翌日起至清償日止，按週年利率5%計算之利
    息。
二、被告則以：被告願提存自109年1月1日起至111年6月30日止
    之管理費共7,500元，惟原告領取前須依公寓大廈管理條例
    第18條及成功中央區住戶規約（下稱系爭規約）第24條第2
    項出示憑以收取管理費收費之98年以前會議記錄影本；原告
    必須舉證當時區分所有權人對於管理費授權之會議紀錄及管
    理委員會之會議紀錄作為追索管理費之依據，且必須是系爭
    規約實施日期以前，另依公寓大廈管理條例第34條、第35條
    及系爭規約第4條規定，被告有權閱覽或影印收取管理費之
    依據即會議記錄，原告不得拒絕；被告至111年4月18日止，
    也近10次甚至退而求其次只要原告提出「公函證明，被告繳
    費後不會再到法院起訴干擾住戶未繳付管理費」即可，惟原
    告置之不理，顯係原告違反公寓大廈管理條例第34條、第35
    條及系爭規約第4條法令在先，非被告責任，若有繳付管理
    費之延誤，並非被告之責任，原告要求加收5%利息不合理等
    語，資為抗辯。並聲明：原告之訴駁回。
三、原告主張被告係坐落於臺北市○○區○○○路0段0巷00弄00號16
    樓臺北市成功中央區之區分所有權人，被告自109年1月1日
    起至111年4月30日止，並未繳納管理費等情，業據原告提出
    臺北成功郵局第239號存證信函、回執及臺北市○○區○○段○○
    段0000○號之建物登記第一類謄本在卷可稽（見本院111年度
    司促字第6874號卷第21-23頁、第33-35頁），並為被告所不
    爭執，原告主張之前揭事實，堪信為真實。
四、按區分所有權人或住戶積欠應繳納之公共基金或應分擔或其
    他應負擔之費用已逾2期或達相當金額，經定相當期間催告
    仍不給付者，管理負責人或管理委員會得訴請法院命其給付
    應繳之金額及遲延利息，公寓大廈管理條例第21條定有明文
　　。經查，系爭規約第24條第2項、第13條第4項分別約定：「
    本社區管理費收費標準，授權管委會開會、決議辦理。各棟
    為處理內部事務，得經過一定程序，針對不同事項，分別訂
    定收費標準。」、「管維費每年收費起始日為1月1日至12月
    31日止，每兩個月為一期。區分所有權人積欠應繳納之管維
    費達3期以上時，經15天催告(公告或存證信函)仍未繳納者
    ，管委會得訴請法院命其給付應繳之金額並加付依年息5%計
    算之延遲利息、管委會處理行政及訴訟費用。」，有系爭規
    約附卷可參（見本院111年度司促字第6874號卷第61、65頁
    ），而管理委員會於110年9月1日第8屆第17次管理委員會會
    議中決議自111年7月1日起管維費由每月250元調為400元等
    情，亦有會議紀錄在卷可佐（見本院111年度司促字第6874
    號卷第41頁），足徵管理委員會於110年9月1日第8屆第17次
    管理委員會會議中已追認111年6月30日前之管理費每月收取
    250元，是被告辯稱原告並無追索之依據，繳納管理費之延
    誤，並非被告之責任，原告要求加收5%利息不合理云云，並
    不可採。
五、綜上所述，原告依公寓大廈管理條例第21條規定，請求被告
    給付管理費7,000元，及自支付命令送達之翌日起即111年6
    月7日至清償日止，按週年利率5%計算之利息，為有理由，
    應予准許。　　
六、本件事證已臻明確，兩造其餘之攻擊或防禦方法及未經援用
    之證據，經本院斟酌後，認為均不足以影響本判決之結果，
    爰不逐一詳予論駁，併予敘明。　　　　　　　　
七、本件係就民事訴訟法第436條之8適用小額訴訟程序所為被告
    敗訴之判決，依同法第436條之20規定，應依職權宣告假執
    行，並依同法第436條之23準用第436條第2項，適用同法第3
    92條第2項規定，依職權宣告被告如預供擔保，得免為假執
    行。
八、訴訟費用負擔之依據：民事訴訟法第78條。按適用小額訴訟
    程序事件法院為訴訟費用之裁判時，應確定其費用額，民事
    訴訟法第436之19定有明文，爰依後附計算書確定本件訴訟
    費用額如主文第2項所示金額。
中　　華　　民　　國　　111 　年　　10 　月　　14　　日
　　　　　　　       臺北簡易庭　
　　　　　　　　　            法　    官　郭美杏
以上正本係照原本作成。
如不服本判決，須以違背法令為理由，應於判決送達後20日內向
本庭（臺北市○○○路0 段000 巷0 號）提出上訴狀。（須按他
造當事人之人數附繕本）。如委任律師提起上訴者，應一併繳納
上訴審裁判費。
中　　華　　民　　國　　111 　年　　10 　月　　14　　日
            　　　　　　　　　書　記　官  林玗倩
附錄：
一、民事訴訟法第436 條之24第2 項：　　
　　對於小額程序之第一審裁判上訴或抗告，非以其違背法令為
    理由，不得為之。
二、民事訴訟法第436 條之25：　　
　　上訴狀內應記載上訴理由，表明下列各款事項：
    ㈠原判決所違背之法令及其具體內容。
    ㈡依訴訟資料可認為原判決有違背法令之具體事實。
三、民事訴訟法第436 條之32條第2 項：
　　第438 條至第445 條、第448 條至第450 條、第454 條、第
    455 條、第459 條、第462 條、第463 條、第468 條、第46
    9 條第1 款至第5 款、第471 條至第473 條及第475 條第1
    項之規定，於小額事件之上訴程序準用之。
計　　算　　書
項　　　　目             金　額（新臺幣）     　　備　註
第一審裁判費   　 　　   1,000元
合　　　　計　　　       1,000元